---
title: "Tratamiento de datos: Kickstarter Projects"
output:
  html_document:
    df_print: paged
    toc: true
---

Caso práctico orientado a aprender a identificar los datos relevantes para un proyecto analítico y usar las herramientas de integración, limpieza, validación y análisis de las mismas.

**Fuente de datos:** https://www.kaggle.com/kemical/kickstarter-projects

# Manejador de librerias
```{r}
if (!require("pacman")){
    install.packages("pacman")
}
suppressWarnings(library(pacman))
pacman::p_load(dplyr, data.table, janitor, summarytools, lubridate, dlookr, nortest, DataExplorer, ggplot2)
```

# Carga de datos

```{r}
setwd("C:/Users/jreyrodr/OneDrive - Universitat Oberta de Catalunya/Master_UoC/Tipologia y ciclo de vida de los datos/repos/ciclo_vida_datos/")
fname = 'ks-projects-201801.csv'
ks_df = data.table::fread(fname, sep =',')
```

# Estandarización de nombres de las variables

```{r}
ks_df = janitor::clean_names(ks_df)
```

# Estructura del dataset

```{r}
print(summarytools::dfSummary(ks_df), method = 'render')
```

# Seleccionar casos completos (No NAs)

```{r}
ks_df = ks_df[complete.cases(ks_df), ]
```

# Limpieza de datos

## Conversión variables categóricas

```{r}
categorical_data = c("category", "main_category", "currency", "state", "country")
ks_df[,(categorical_data):= lapply(.SD, as.factor), .SDcols = categorical_data]
sapply(ks_df[, ..categorical_data], class)
```

## Conversión varaible numéricas

```{r}
numerical_data = c("goal", "pledged", "backers", "usd_pledged", "usd_pledged_real", "usd_goal_real")
ks_df[,(numerical_data):= lapply(.SD, as.numeric), .SDcols = numerical_data]
sapply(ks_df[, ..numerical_data], class)
```

## Conversión variables fecha

```{r}
ks_df$deadline = lubridate::ymd(ks_df$deadline)
ks_df$launched = lubridate::ymd_hms(ks_df$launched)
```

# Verificación no duplicados

No existen duplicados

```{r}
ks_df_d <- distinct(ks_df)
nrow(ks_df_d) == nrow(ks_df)
```

# Filtro de proyectos

Interesa conocer los proyectos cancelados, en activo , exitosos...Luego, se  eliminan los registros con estado "undefined".

```{r}
ks_df = filter(ks_df, state != 'undefined')
ks_df = droplevels(ks_df)
```

# Conversion

Interesa saber el año de lanzamiento del proyecto y el periodo de recaudacion de fondos, más que las fechas concretas de lanzamiento y de finalizacion.

```{r}
ks_df$launch_year = as.integer(lubridate::year(ks_df$launched))
ks_df$days_of_campaign = as.integer(ks_df$deadline - as.Date(ks_df$launched))
ks_df = select(ks_df, -c(deadline, launched))
```

Interesa saber la diferencia entre la meta inicial y la meta de recaudo lograda.

```{r}
ks_df$diff_pledge_real = ks_df$usd_pledged_real - ks_df$usd_goal_real
```

# Valores perdidos en los paises codificados con el nombre N,0"

Resulta imposible imputar estos valores pero se procede a codificarlos de una forma más representativa 

```{r}
table(ks_df$country)
levels(ks_df$country)[levels(ks_df$country)=='N,0"'] <- "UNKNOWN"
```

# Valores extremos

Resumen de valores extremos

```{r}
dlookr::diagnose_outlier(ks_df[, c("backers", "usd_goal_real", "usd_pledged_real", "days_of_campaign")])
```

Visualización de distribución de valores extremos con y sin.

```{r}
ks_df %>% plot_outlier(backers) 
```

```{r}
ks_df %>% plot_outlier(usd_goal_real) 
```

```{r}
ks_df %>% plot_outlier(usd_pledged_real) 
```

```{r}
ks_df %>% plot_outlier(days_of_campaign) 
```

# Visualización variables discretas

```{r}
plot_bar(ks_df)
```

# Distribución de densidad de variables continuas

```{r}
plot_density(ks_df)
```

# Comprobación de la normalidad y homogeneidad de la varianza

```{r}
ks_df = as.data.frame(ks_df)
alpha = 0.05
col.names = colnames(ks_df)
for (i in 1:ncol(ks_df)) {
    if (i == 1) cat("Variables que no siguen una distribución normal:/n")
    if (is.integer(ks_df[,i]) | is.numeric(ks_df[,i])) {
        p_val = ad.test(ks_df[,i])$p.value
        if (p_val < alpha) {
            cat(col.names[i])
            # Format output
            if (i < ncol(ks_df) - 1) cat(", ")
            if (i %% 3 == 0) cat("/n")
        }
    }
}
```

# Quantile-quantile plots

Se pueden apreciar las variables que mas se acercan a una distribución normal

```{r}
plot_qq(ks_df)
```

# Comprobación Homogenidad de varianzas

En este caso, estudiaremos esta homogeneidad en cuanto a los grupos conformados por los tipos de categorias de crowdfunding. En el siguiente test, la hipótesis nula consiste en que ambas varianzas son iguales.

```{r}
fligner.test(usd_goal_real ~ main_category, data = ks_df)
```

Dado que se obtiene un p-valor inferior a 0.05, rechazamos la hipótesis de que las varianzas de que las muestras por categorias son homogéneas.

# Correlación de variables númericas

```{r}
r = cor(ks_df[, c("goal", "backers", "usd_pledged",
                  "usd_pledged_real", "usd_goal_real", "diff_pledge_real")], use="complete.obs")

ggcorrplot::ggcorrplot(r,
                       hc.order = TRUE,
                       type = "lower",
                       lab = TRUE)
```

# ¿Qué variables cuantitativas influyen más en la cantidad lograda en el crowdfunding?

```{r}
ks_df_s = select(ks_df, -c(usd_goal_real, diff_pledge_real))
corr_matrix <- matrix(nc = 2, nr = 0)
colnames(corr_matrix) <- c("estimate", "p-value")
# Calcular el coeficiente de correlación para cada variable cuantitativa
# con respecto al campo "usd_goal_real"
for (i in 1:(ncol(ks_df_s))) {
    if (is.integer(ks_df_s[,i]) | is.numeric(ks_df_s[,i])) {
        spearman_test = cor.test(ks_df_s[,i],
                                 ks_df_s[,length(ks_df_s)],
                                 method = "spearman")
        corr_coef = spearman_test$estimate
        p_val = spearman_test$p.value
        # Add row to matrix
        pair = matrix(ncol = 2, nrow = 1)
        pair[1][1] = corr_coef
        pair[2][1] = p_val
        corr_matrix <- rbind(corr_matrix, pair)
        rownames(corr_matrix)[nrow(corr_matrix)] <- colnames(ks_df_s)[i]
    }
}

print(corr_matrix)
```

Teniendo en cuenta variable con mayor estimado, la variable más relevante en la obtención de fondos para el crowdfunding, es la variable: **days_of_campaign**, dado que es el valor solicitado.

# Exportación datos limpios

```{r}
write.csv(ks_df, "KS_projects_clean.csv")
```


